臺灣高等法院臺中分院刑事判決　　　 94年度交上訴字第990號
上　訴　人
即　被　告　丁○○
選任辯護人　張仕賢　律師
上列上訴人因公共危險案件，不服臺灣臺中地方法院93年度交訴
字第170號中華民國94年2月25日第一審判決（起訴案號：臺灣臺
中地方法院檢察署93年度偵字第16918號）， 提起上訴，本院判
決如下：
    主 　　 文
原判決撤銷。
丁○○駕駛動力交通工具肇事，致人傷害而逃逸，累犯，處有期
徒刑陸月，如易科罰金，以參佰元折算壹日。
    事 　　 實
一、丁○○曾於民國（下同）九十一年間因詐欺案件，經臺灣臺
    中地方法院判決判處有期徒刑十月確定，又於九十二年間因
    業務過失致死案件（工地安全案件），經臺灣苗栗地方法院
    判決判處有期徒刑六月確定，復經合併定應執行刑為有期徒
    刑一年三月確定，甫於九十三年一月三十一日縮短刑期執行
    完畢。詎不知悔改，於九十三年五月五日上午，駕駛車牌號
    碼六六七三—ＦＸ號自小客車，沿臺中縣豐原市○○街由西
    往東方向行駛，於同日上午十一時三十分許行經豐南街與田
    心路二段路口，應注意遵守道路交通號誌之指示，而紅燈表
    示禁止通行，不得超越停止線或進入路口，且依當時情形亦
    無不能注意之情事，竟疏未注意，貿然闖紅燈違規右轉，適
    有乙○○騎乘車號ＴＫＤ—○一○號輕機車後載其母甲○○○及其子丙○○，沿田心路二段由北往南行駛至前開路口，
    因閃避不及，與丁○○之自小客車左側車門發生碰撞，致乙○○受有右肘、右肩及右內側小腿擦挫傷，甲○○○受有頭
    部外傷併顱內出血及腦挫傷，丙○○受有頭部外傷併發腦震
    盪等傷害（過失傷害部分業經告訴人乙○○、甲○○○具狀
    撤回告訴）。詎丁○○明知肇事致人受傷後，竟另行起意，
    加速將車駛離現場逃逸，經路人林子盛發現追蹤記下車號後
    ，報警循線查獲。
二、案經臺中縣警察局豐原分局報請臺灣臺中地方法院檢察署檢
    察官偵查起訴。
    理  　　由
一、訊據上訴人即被告（以下簡稱被告）丁○○對於在右揭時、
    地駕車肇事致告訴人乙○○、甲○○○、丙○○三人受傷，
    並離開現場等情，於原審及本院審理時均坦承不諱，核與告
    訴人乙○○於警偵訊指訴之情節相符，復經證人林子盛於警
    偵訊中證述屬實，並有臺中縣警察局道路交通事故調查報告
    表、道路交通事故現場圖、車禍現場與車輛受損照片及診斷
    證明書等在卷可稽，足認被告之自白與事實相符而可採信，
    事證明確，被告犯行堪以認定。
二、核被告所為，係犯刑法第一百八十五條之四之公共危險罪。
    其曾於九十一年間因詐欺案件，經臺灣臺中地方法院判決判
    處有期徒刑十月確定；又於九十二年間因業務過失致死案件
    ，經臺灣苗栗地方法院判決判處有期徒刑六月確定，復經合
    併定應執行刑有期徒刑一年三月確定，於九十三年一月三十
    一日縮短刑期執行完畢、有臺灣高等法院被告全國前案紀錄
    表在卷可稽，五年以內再犯本件有期徒刑以上之罪，為累犯
    ，應依刑法第四十七條規定加重其刑。原審法院因認被告罪
    證明確，而予論科，固屬有據。然查被告肇事逃逸固值深究
    ，惟其肇事當晚即為警查獲到案，並積極與告訴人進行和解
    ，於原審審理中已與告訴人達成民事和解，賠償新台幣一百
    八十萬元（已給付現金三十萬元，其餘尚待分期給付），有
    調解書一紙附於原審卷可稽；告訴人乙○○、告訴代理人戊○○復分別於原審及本院準備程序中表示：願意原諒被告，
    給予被告自新機會，且不希望因被告入獄而延緩分期賠償之
    期間等語。次查被告前件業務過失致死案件，係因其為工地
    現場負責人而須負擔刑責，有臺灣苗栗地方法院九十二年苗
    簡字第四八號刑事判決一件在卷可按，與本案因車禍之過失
    傷害性質已有不同，且其於前案甫出獄三月餘，極其不易再
    找到正當工作（工程專案經理人），被告於短時間內接連發
    生意外事件，除牢獄之災外，另須負擔巨額賠償，因惶恐未
    及深思而於一念之間選擇逃逸，固應苛責，然亦無不值得同
    情之處；又本件車禍二車碰撞之程度尚非嚴重，此由被告自
    小客車左側車門僅有輕微凹痕可見一斑（見偵查卷第20、21
    頁相片），益見被告當時之車速非快，與一般惡性重大之車
    禍亦有不同。佐以被告自警詢至偵審中均坦承肇事，於本院
    準備程序及審理時，亦多次懇切表示深切悔悟，益見其確有
    悔過之心。綜合上情，本院審酌被告之犯罪情狀，在客觀上
    顯然足以引起一般同情，認縱予宣告法定最低刑度猶嫌過重
    ，爰依刑法第五十九條減輕其刑。原判決疏未審酌及此，稍
    有未洽，被告上訴意旨執此指摘原判決不當，即有理由，應
    由本院將原判決撤銷改判。爰審酌被告因自己之過失與機車
    發生擦撞，導致被害人乙○○、甲○○○、丙○○三人受傷
    ，竟未報警處理、反棄傷者於不顧，而離去現場，惟念被告
    已與被害人達成民事和解，被害人表示願意原諒被告，及其
    犯後坦承犯行，深知悔悟、態度良好等一切情狀，從輕量處
    如主文第二項所示之刑，並諭知易科罰金之折算標準，以啟
    自新。。
據上論斷，應依刑事訴訟法第369條第1項前段、第364條、第299
條第1項前段，刑法第185條之4、第47條、第41條第1項前段，判
決如主文。
本案經檢察官己○○到庭執行職務。
中　　華　　民　　國　　94　　年　　6 　　月　　22　　日
              刑事第十庭  審判長法　官　林　照　明
                                法　官　吳　重　政
                                法　官　唐　光　義
上列正本證明與原本無異。
如不服本判決應於收受送達後十日內向本院提出上訴書狀，其未
敘述上訴之理由者並得於提起上訴後十日內向本院補提理由書（
均須按他造當事人之人數附繕本）。
                                書記官　王　麗　珍
中　　華　　民　　國　　94　　年　　6 　　月　　27　　日
附錄論罪科刑法條：
中華民國刑法第185條之4：
駕駛動力交通工具肇事，致人死傷而逃逸者，處六月以上五年以
下有期徒刑。
　　　　　　　　　　　　　　　　　　　　　　　　　　　Ｒ
